【裁判字號】    99,附民,135
【裁判日期】    990430
【裁判案由】    侵占
【裁判全文】
臺灣板橋地方法院刑事判決             99年度附民字第135號
原      告  甲○○○實業股份有限公司
法定代理人  丙○○
訴訟代理人  陳俊宏律師
被      告  乙○○
上列原告因被告侵占案件於刑事訴訟程序附帶提起民事訴訟，本
院判決如下：
    主  文
被告應給付原告新臺幣貳拾陸萬伍仟肆佰零玖元，及自民國九十
九年三月二十五日起至清償日止按週年利率百分之五計算之利息
。
本判決第一項於原告以新台幣捌萬元供擔保後，得假執行。
    事實及理由
一、原告方面：
（一）聲明：被告應給付原告新台幣26萬5409元及自起訴狀繕本
      送達之翌日起至清償日止，按年利率百分之五計算之利息
      。並願供擔保請准宣告假執行。訴訟費用由被告負擔。
（二）陳述：被告自民國88年10月1 日起，擔任原告公司業務員
      ，從事送收取貨款等業務，係從事業務之人，竟意圖為自
      己不法所有，變易持有為所有之意思，於附表所示之客戶
      處所，其職務上客戶收取貨款之機會，將其向客戶所收取
      合計新臺幣（下同）26萬5409元之款項，均予以侵占入己
      ，挪為己用。爰依侵權行為之法律關係請求被告賠償原告
      上開損害費用。
（三）證據：聘僱書、收貨證明及客戶明細。
二、被告方面：認諾原告之請求。
三、法院之判斷：
（一）本件原告前開主張業據被告當庭表明均不爭執，願意如數
      賠償，並認諾原告之請求。雖民事訴訟法有關本於認諾判
      決之規定，於刑事訴訟法並未定有準用之明文（最高法院
      32年附字第371 號判例參照），惟被告既於本院審理時，
      當庭表示願意給付原告如訴之聲明所示金額而認諾原告之
      請求，本院雖無從為認諾之判決，惟被告所為認諾之意，
      已足認係對原告主張之事實為自認之意，核與本院99年度
      自緝字第5號被告侵占案件之卷證內容均相符。
（二）按因犯罪而受損害之人，於刑事訴訟程序得附帶提起民事
      訴訟，對於被告及依民法負賠償責任之人，請求回復其損
      害；其請求之範圍，依民法之規定，刑事訴訟法第487 條
      定有明文。次按因故意或過失，不法侵害他人之權利者，
      負損害賠償責任，民法第184 條第1 項前段亦有明文。查
      被告既自認於上開時、地侵占其業務上持有之貨款，是原
      告主張被告應負侵權行為損害賠償責任，洵屬正當。
（三）從而，原告依侵權行為之法律關係，請求被告給付新臺幣
      26萬5409元，及自民國99年4 月30日起至清償日止按週年
      利率百分之五計算之利息，為有理由，應予准許。末按原
      告陳明願供擔保而假執行，核無不合，爰酌定相當擔保准
      許之。另訴訟費用並未在刑事訴訟法第491 條準用之列，
      尚毋庸命當事人負擔，附此敘明。
四、據上論結，本件原告之訴為有理由，依刑事訴訟法第502 條
    第2 項、第491 條第10款、民事訴訟法第390 條第2 項，判
    決如主文。
中    華    民    國    99    年    4     月    30    日
                  刑事第四庭  法  官  徐子涵
上列正本證明與原本無異。
如不服本判決，非對刑事判決上訴時，不得上訴，並應於送達後
十日內敘明上訴理由，向本院提出上訴狀
                              書記官  張桐嘉
中    華    民    國    99    年    4     月    30    日

司法院資訊處製作；財團法人民間司法改革基金會備份。
